Inventaris van het archief van het Centraal Afwikkelingsbureau Duitse Schade-uitkeringen (CADSU), 1959-1966
Nationaal Archief, Den Haag
- STUKKEN BETREFFENDE DE TAAKUITVOERING, 2
  - Uitkeringen wegens nazi-vervolging (Beg-uitkeringen: Cadsu-II), 2.2
    - Uitvoeringsdossiers, 2.2.1
      - Schade-uitkeringdossiers., 1963-1966; 273-2897; 2625 pakken
        - Dossiers serie 2, nummers 300.001 - 369.965. 1963-1966, 996-2897; 1902 pakken
          - 366.958 - 366.993, 2801
          - 366.994 - 367.067, 2802
          - 367.068 - 367.090, 2803
          - 367.091 - 367.117, 2804
            367.101 en 367.102 zijn lege dossiers.
          - 367.118 - 367.146, 2805
          - 367.147 - 367.175, 2806
          - 367.176 - 367.202, 2807
          - 367.203 - 367.230, 2808
          - 367.232 - 367.262, 2809
            367.241 is een leeg dossier.
          - 367.263 - 367.284, 2810
          - 367.287 - 367.311, 2811
          - 367.313 - 367.332, 2812
          - 367.333 - 367.352, 2813
          - 367.353 - 367.387, 2814
            367.368 is een leeg dossier.
          - 367.388 - 367.410, 2815
          - 367.412 - 367.440, 2816
            367.425 is een leeg dossier.
          - 367.441 - 367.466, 2817
          - 367.467 - 367.489, 2818
            367.488 is een leeg dossier.
          - 367.490 - 367.508, 2819
          - 367.509 - 367.530, 2820
            367.517 is een leeg dossier.
          - 367.531 - 367.552, 2821
          - 367.553 - 367.576, 2822
          - 367.578 - 367.599, 2823
            367.586 en 367.596 zijn lege dossiers.
          - 367.600 - 367.623, 2824
          - 367.624 - 367.645, 2825
          - 367.646 - 367.667, 2826
            367.651 is een leeg dossier.
          - 367.668 - 367.691, 2827
          - 367.692 - 367.714, 2828
            367.695 is een leeg dossier.
          - 367.715 - 367.737, 2829
          - 367.738 - 367.762, 2830
          - 367.763 - 367.779, 2831
          - 367.780 - 367.803, 2832
          - 367.804 - 367.825, 2833
          - 367.826 - 367.847, 2834
          - 367.848 - 367.868, 2835
          - 367.869 - 367.893, 2836
          - 367.894 - 367.924, 2837
            367.915 is een leeg dossier.
          - 367.926 - 367.950, 2838
          - 367.951 - 367.974, 2839
          - 367.975 - 368.001, 2840
          - 368.002 - 368.020, 2841
          - 368.021 - 368.045, 2842
          - 368.046 - 368.071, 2843
          - 368.072 - 368.098, 2844
            368.079 is een leeg dossier.
          - 368.099 - 368.125, 2845
          - 368.126 - 368.151, 2846
            368.142 is een leeg dossier.
          - 368.152 - 368.177, 2847
          - 368.178 - 368.201, 2848
          - 368.202 - 368.225, 2849
          - 368.226 - 368.249, 2850
          - 368.250 - 368.273, 2851
          - 368.274 - 368.299, 2852
            368.282 is een leeg dossier.
          - 368.300 - 368.324, 2853
          - 368.325 - 368.353, 2854
          - 368.354 - 368.377, 2855
            368.373 is een leeg dossier.
          - 368.378 - 368.413, 2856
            368.379 is een leeg dossier.
          - 368.414 - 368.449, 2857
          - 368.452 - 368.491, 2858
          - 368.492 - 368.513, 2859
          - 368.514 - 368.536, 2860
          - 368.537 - 368.561, 2861
            368.540 is een leeg dossier.
          - 368.562 - 368.587, 2862
          - 368.588 - 368.612, 2863
            368.597 is een leeg dossier.
          - 368.613 - 368.638, 2864
          - 368.639 - 368.662, 2865
          - 368.663 - 368.686, 2866
          - 368.687 - 368.706, 2867
          - 368.707 - 368.732, 2868
          - 368.733 - 368.753, 2869
          - 368.755 - 368.795, 2870
            368.774 is een leeg dossier.
          - 368.796 - 368.827, 2871
          - 368.828 - 368.870, 2872
            368.838 is een leeg dossier.
          - 368.871 - 368.897, 2873
          - 368.898 - 368.918, 2874
          - 368.919 - 368.944, 2875
          - 368.945 - 368.966, 2876
            368.961 is een leeg dossier.
          - 368.967 - 368.988, 2877
          - 368.989 - 369.104, 2878
            369.104 is een leeg dossier.
          - 369.105 - 369.135, 2879
            369.105 is een leeg dossier.
          - 369.136 - 369.162, 2880
          - 369.164 - 369.211, 2881
          - 369.212 - 369.270, 2882
          - 369.272 - 369.312, 2883
            369.272 is een leeg dossier.
          - 369.313 - 369.357, 2884
          - 369.358 - 369.388, 2885
          - 369.389 - 369.419, 2886
            369.393 is een leeg dossier.
          - 369.420 - 369.477, 2887
          - 369.478 - 369.501, 2888
          - 369.503 - 369.530, 2889
          - 369.531 - 369.563, 2890
          - 369.568 - 369.593, 2891
          - 369.594 - 369.630, 2892
          - 369.640 - 369.685, 2893
          - 369.686 - 369.710, 2894
            369.687 en 369.705 zijn lege dossiers.
          - 369.711 - 369.750, 2895
          - 369.754 - 369.812, 2896
            369.756 is een leeg dossier.
          - 369.813 - 369.965, 2897
            369.813 is een leeg dossier.
    - Overige stukken, 2.2.2
      - Circulaires betreffende de BEG-uitkeringen, genummerd M.1/II - M.102/II, gestencild., [1959 - 1966]; 37; 1 omslag
      - Verslagen van coördinatiebesprekingen betreffende voorbereidingen, afschriften., 1961; 34; 1 omslag
      - Verslagen en aantekeningen van besprekingen op het Informatiebureau van het Nederlandse Rode Kruis, afschriften., 1962-1963; 35; 1 omslag
        Zie ook inventarisnummer 41.
      - Stukken betreffende cessie van aanspraken op schadevergoeding aan nazi-vervolgden., 1963; 38; 1 omslag
      - Stukken betreffende coördinatie Nederlandse en Belgische uitkeringen wegens nazi-vervolgden., 1963; 39; 1 omslag
      - Correspondentie met het Rijksinstituut voor Oorlogsdocumentatie betreffende verificatie., 1963-1964; 40; 1 omslag
      - Correspondentie met het Nederlandse Rode Kruis betreffende verificatie., 1963-1964; 41; 1 omslag
      - Stukken betreffende afgifte van medische verklaringen in het kader van schadevergoedingen., 1963-1964; 42; 1 omslag
      - Werkschema's en schema's voor de formulierenbewerking., 1963-1965; 36; 1 omslag
      - Stukken betreffende verklaringsprocedures., 1964; 43; 1 omslag
      - Brief van de plaatsvervangend secretaris-generaal aan het hoofd van het Cadsu inzake voorlichting aan de pers., 1964; 44; 1 stuk
      - Stukken betreffende toepassing van artikel 12 van de regeling inzake uitkeringen aan nazi-vervolgden., 1964; 45; 1 omslag
      - Stukken betreffende de advisering aan de minister van Financiën over de beantwoording van vragen van Tweede Kamerleden betreffende de uitvoering van de regeling., 1964-1965; 46; 1 omslag
      - Stukken betreffende betalingen aan niet-ingezetenen middels vergunning van De Nederlandsche Bank., 1964-1965; 47; 1 omslag
      - Stukken betreffende de slotuitkering aan nazi-vervolgden., 1964-1965; 48; 1 omslag
      - Stukken betreffende een verzoek van de burgemeester van Sevenum inzake heropening van de termijn voor indiening van aanvragen om een uitkering wegens nazi-vervolging., 1965; 49; 1 omslag
      - Stukken betreffende de verdeling van het restantbedrag ad f. 87.574,88., 1966; 50; 1 omslag
- GEDEPONEERDE ARCHIEVEN, 3
  - Archief van de Commissie van Bijstand, 3.1
    - Stukken betreffende vergaderingen van de commissie in de periode 1959-1966., 51-53; 3 pakken
      - 1e - 10e vergadering, 1959 okt. 13 - 1960 juni 3, 51
      - 11e - 20e vergadering, 1960 juli 20 - 1963 jan. 17, 52
      - 21e - 29e vergadering, 1963 juli 11 - 1966 sep. 26, 53
  - Archief van de Commissie van Advies inzake uitkeringen ten gunste van Nederlandse slachtoffers van de nationaal-socialistische vervolging, 3.2
    - Correspondentie en documentatie betreffende het opstellen van het ontwerpadvies., 1960-1962; 54; 1 pak
    - Rapport van 17 april 1962., 55; 1 stuk
  - Archief van de Raad van Advies inzake uitkeringen aan nazi-vervolgden, 3.3
    - Stukken van algemene aard, 3.3.1
      - Stukken betreffende vergaderingen van de Raad van Advies., 1963-1966; 56; 1 omslag
    - Stukken betreffende bijzondere onderwerpen, 3.3.2
      - Betreffende het orgaan, 3.3.2.1
        - Verslag van een bespreking inzake diverse organisatorische aspecten., 1963; 57; 1 stuk
        - Tekst van de rede van de minister van Financiën ter installatie van de Raad van Advies, concept., 1963; 58; 1 stuk
        - Besluit houdende vaststelling van de uitvoeringsbeschikking krachtens artikel 6, tweede lid, van de regeling inzake uitkeringen aan nazi-vervolgden, met begeleidend schrijven van de minister van Financiën en afschrift van het advies van de Raad van Advies., 1963; 59; 1 omslag
        - Stukken betreffende de samenstelling van de Raad van Advies., 1963-1965; 60; 1 omslag
      - Betreffende de taak, 3.3.2.2
        - Stukken betreffende het advies inzake bevoorschotting krachtens de regeling inzake uitkeringen aan nazi-vervolgden., 1963-1964; 61; 1 omslag
        - Stukken betreffende het advies inzake uitvoering van artikel 12 van de regeling inzake uitkeringen aan nazi-vervolgden., 1964; 62; 1 omslag
        - Stukken betreffende het advies inzake vaststelling van de slotuitkeringen., 1964-1965; 63; 1 omslag
        - Stukken betreffende het advies inzake de bestemming van een mogelijk restant bij de verdeling van de gelden, beschikbaar voor uitkeringen aan nazi-vervolgden., 1965; 64; 1 omslag
        - Brief van de minister van Financiën aan de Raad van Advies inzake liquidatie van het Cadsu., 1966; 65; 1 stuk
  - Archief van het College van Scheidslieden, 3.4
    - Reglement van het College van Scheidslieden, gestencild., [1963]; 66; 1 stuk
    - Stukken betreffende benoeming, ontslag en vacatiegeld van voorzitter, secretaris en leden van het College van Scheidslieden., 1963-1965; 67; 1 omslag
    - Nummerregister betreffende afwijzingen., 1963 okt. 18 - 1966 apr. 06; 2898; deel
      Gesorteerd op volgnummer en vermeldende: datum, registratienummer, soort afwijzing, bezwaar of beroep.
    - Nummerregisters op beroep., 1963-1966; 2899-2900; 2 delen
      Gesorteerd op doorlopend nummer appèlzaken en vermeldende: rolnummer College van Scheidslieden, nummer registratie van Cadsu-afwezigen, registratienummer, naam appellant en geboortedatum, korte omschrijving van het appel, datum ontvangst, datum antwoord, mondelinge behandeling en datum en inhoud van uitspraak College van Scheidslieden.
      - Doorlopend nummer 0001 - 2094, rolnummer 63.0001 - 64.2074, 2899
      - Doorlopend nummer 2095 - 3545, rolnummer 64.2075 - 64.3525, 2900
    - Register aangevend de bij uitspraak van het college verleende wijzigingen in het oorspronkelijk toegekende verhoudingsgetal., 1963-1966; 2901; deel
      Geordend op rolnummer, verdere vermelding van registratienummer, oorspronkelijk verhoudingsgetal, door college vastgesteld verhoudingsgetal, verhoging in punten, verhoging uitsplitsen naar soort vervolging en opmerkingen.
    - Register van beroepschriften, ingekomen bij het College van Scheidslieden., 1963 nov. 29 - 1966 mrt. 03; 2902; deel
      Geordend op rolnummer, verdere vermelding van datum van binnenkomst, datum van afschrift naar Cadsu, datum van ingekomen advies, datum van zitting, datum van beslissing en de datum van verzending van het afschrift.
    - Beroepsdossiers, geordend op zaaknummer (= rolnummer), 1963-1966; 2905-3012; 107 pakken
      - 63.0001 - 64.0014, 2905
      - 64.0015 - 64.0045, 2906
      - 64.0046 - 64.0082, 2907
      - 64.0083 - 64.0115, 2908
      - 64.0116 - 64.0155, 2909
      - 64.0156 - 64.0185, 2910
      - 64.0186 - 64.0225, 2911
      - 64.0226 - 64.0255, 2912
      - 64.0256 - 64.0289, 2913
      - 64.0290 - 64.0325, 2914
      - 64.0326 - 64.0365, 2915
      - 64.0366 - 64.0395, 2916
      - 64.0396 - 64.0432, 2917
      - 64.0433 - 64.0465, 2918
      - 64.0466 - 64.0504, 2919
      - 64.0505 - 64.0535, 2920
      - 64.0536 - 64.0574, 2921
      - 64.0575 - 64.0605, 2922
      - 64.0606 - 64.0637, 2923
      - 64.0638 - 64.0675, 2924
      - 64.0676 - 64.0712, 2925
      - 64.0713 - 64.0745, 2926
      - 64.0746 - 64.0783, 2927
      - 64.0784 - 64.0814, 2928
      - 64.0815 - 64.0856, 2929
      - 64.0857 - 64.0885, 2930
      - 64.0886 - 64.0925, 2931
      - 64.0926 - 64.0955, 2932
      - 64.0956 - 64.0995, 2933
      - 64.0996 - 64.1025, 2934
      - 64.1026 - 64.1064, 2935
      - 64.1065 - 64.1094, 2936
      - 64.1096 - 64.1132, 2937
      - 64.1133 - 64.1164, 2938
      - 64.1165 - 64.1203, 2939
      - 64.1204 - 64.1235, 2940
      - 64.1236 - 64.1272, 2941
      - 64.1273 - 64.1305, 2942
      - 64.1306 - 64.1342, 2943
      - 64.1343 - 64.1375, 2944
      - 64.1376 - 64.1410, 2945
      - 64.1411 - 64.1445, 2946
      - 64.1446 - 64.1483, 2947
      - 64.1484 - 64.1506, 2948
      - 64.1511 - 64.1551, 2949
      - 64.1552 - 64.1579, 2950
      - 64.1580 - 64.1617, 2951
      - 64.1618 - 64.1650, 2952
      - 64.1651 - 64.1686, 2953
      - 64.1687 - 64.1720, 2954
      - 64.1721 - 64.1758, 2955
      - 64.1759 - 64.1785, 2956
      - 64.1786 - 64.1820, 2957
      - 64.1821 - 64.1850, 2958
      - 64.1851 - 64.1891, 2959
      - 64.1892 - 64.1915, 2960
      - 64.1916 - 64.1953, 2961
      - 64.1954 - 64.1980, 2962
      - 64.1981 - 64.2011, 2963
      - 64.2012 - 64.2045, 2964
      - 64.2046 - 64.2081, 2965
      - 64.2082 - 64.2110, 2966
      - 64.2111 - 64.2147, 2967
      - 64.2148 - 64.2180, 2968
      - 64.2181 - 64.2218, 2969
      - 64.2219 - 64.2245, 2970
      - 64.2246 - 64.2279, 2971
      - 64.2280 - 64.2310, 2972
      - 64.2311 - 64.2346, 2973
      - 64.2347 - 64.2374, 2974
      - 64.2376 - 64.2410, 2975
      - 64.2411 - 64.2440, 2976
      - 64.2441 - 64.2474, 2977
      - 64.2475 - 64.2500, 2978
      - 64.2501 - 64.2535, 2979
      - 64.2536 - 64.2560, 2980
      - 64.2561 - 64.2587, 2981
      - 64.2588 - 64.2625, 2982
      - 64.2626 - 64.2659, 2983
      - 64.2660 - 64.2690, 2984
      - 64.2691 - 64.2726, 2985
      - 64.2727 - 64.2755, 2986
      - 64.2756 - 64.2792, 2987
      - 64.2793 - 64.2815, 2988
      - 64.2816 - 64.2853, 2989
      - 64.2854 - 64.2880, 2990
      - 64.2881 - 64.2913, 2991
      - 64.2914 - 64.2940, 2992
      - 64.2941 - 64.2976, 2993
      - 64.2977 - 64.3000, 2994
      - 64.3001 - 64.3036, 2995
      - 64.3037 - 64.3060, 2996
      - 64.3061 - 64.3099, 2997
      - 64.3100 - 64.3120, 2998
      - 64.3121 - 64.3151, 2999
      - 64.3152 - 64.3180, 3000
      - 64.3181 - 64.3215, 3001
      - 64.3216 - 64.3240, 3002
      - 64.3241 - 64.3274, 3003
      - 64.3275 - 64.3300, 3004
      - 64.3301 - 64.3333, 3005
      - 64.3334 - 64.3360, 3006
      - 64.3361 - 64.3399, 3007
      - 64.3400 - 64.3420, 3008
      - 64.3421 - 64.3457, 3009
      - 64.3458 - 64.3480, 3010
      - 64.3481 - 64.3508, 3011
      - 64.3509 - 64.3525, 3012
    - Rollijsten van zittingen van de kamer., 1964 feb. 20 - 1964 aug. 24; 2904; omslag
      Geordend op rolnummers.
    - Verslagen van zittingen van het College van Scheidslieden., 1964-1966; 68-69; 2 pakken
      - 1964 feb. 20 - 1965 aug. 27, 68
      - 1965 sep. 3 - 1966 apr. 22, 69